【裁判字號】    89,易,5366
【裁判日期】    900131
【裁判案由】    電子遊戲場業管理條例
【裁判全文】
臺灣高雄地方法院刑事判決                        八十九年度易字第五三六六號
    公  訴  人  臺灣高雄地方法院檢察署檢察官
    被      告  甲○○
右列被告因違反電子遊戲場業管理條例案件，經檢察官聲請簡易判決處刑（八十九年
度偵字第二０二九五號），本院高雄簡易庭認本案不宜予以簡易判決處刑，簽移本院
審理，本院判決如左：
    主  文
甲○○違反未依電子遊戲場業管理條例規定辦理營利事業登記者，不得經營電子遊戲
場業之規定，處拘役貳拾日，如易科罰金，以佰元折算壹日。緩刑貳年。
電子遊戲機「動物柏青哥」貳台、「超世紀賓果」壹台（均含ＩＣ板），均沒收。
    事  實
一、甲○○為設於高雄市○○區○○街二十七號「欣星便利超商」店負責人，明知未
    依電子遊戲場業管理條例規定辦理營利事業登記，不得經營電子遊戲場業，竟自
    民國八十九年八月初起，未依電子遊戲場業管理條例辦理營利事業登記，在前開
    超商店前騎樓擺設電子遊戲機「動物柏青哥」二台、「超世紀賓果」一台（均無
    退幣孔），供不特定人投幣打玩；嗣於八十九年八月十日十七時二十分許，適有
    客人詹登嵐、鄭景允在場打玩，為警當場查獲。
二、案經高雄市政府函請臺灣高雄地方法院檢察署檢察官聲請簡易判決處刑，嗣因本
    院高雄簡易庭認不宜適用簡易程序，簽准移送本院刑事普通庭改依通常程序審判
    。
    理  由
一、訊據被告甲○○固坦承為「欣星便利超商」店負責人，並於右揭時地擺設電子遊
    戲機三台供不特定人打玩，惟另辯稱：「伊不知這樣是違法的」云云；惟查，「
    欣星便利超商」店之營業項目僅為便利商店業、煙酒等買賣，並不包括電子遊戲
    場業，此有卷附該店營利事業登記證可按，且被告未依電子遊戲場業管理條例規
    定辦理營利事業登記，非法經營電子遊戲場業之事實，亦有高雄市政府警察局楠
    梓分局營業場所臨檢紀錄表在卷可憑，復經在現場打玩電子遊戲機之客人詹登嵐
    於警訊時供述明確，再者，參酌被告於八十九年十二月二十九日本院審理時自承
    曾向相關機關申請擺設經營電子遊戲機，惟未獲准許等情，顯見被告亦知經營電
    子遊戲業須經申請登記後始可為之，則其未獲准登記即經營電子遊戲場業，自屬
    明知違法而故為之，其前開辯解顯為圖卸刑責之詞，不足採信。是本件事證已明
    ，被告犯行堪以認定。
二、按經營電子遊戲場業，應依公司法或商業登記法辦理公司或商業登記；未依電子
    遊戲場業管理條例規定辦理營利事業登記者，不得經營電子遊戲場業；電子遊戲
    場業管理條例第十條第一項前段、第十五條分別定有明文。又按電子遊戲場業管
    理條例第十五條之立法意旨係為健全電子遊戲場之營業秩序，明定未依該條例規
    定辦理電子遊戲場業之營利事業登記者，不得經營電子遊戲場業；再者，同條例
    第二十二規定，其處罰對象為「行為人」，即指實際違規經營該電子遊戲場業者
    ，至於營業場所、設備之規模，該條例並未有明文設限，是以騎樓、走道、檳榔
    攤、書報攤等場所，均屬該條例規範之範圍，此有經濟部經（八九）商字第八九
    ０一九二五四號、經（八九）商字第八九００五五二一號函釋在卷可憑，至於該
    條例第八條有關營業場所位置、建築物之構造、設備及場所之消防設備，第九條
    第二項建築基地境界線之直線測量，及第十三條應投保公共意外責任險等規定，
    均係經營電子遊戲場業應遵守之準則，及主管機關是否核發營利登記之要件，非
    即可認該條例所規定之「電子遊戲場業」係指「專營或主要營業為設置電子遊戲
    機供不特定人益智娛樂之營利事業，並具相當規模」。是核被告所為，係違反電
    子遊戲場業管理條例第十五條之未經辦理營利事業登記而擅自經營電子遊戲場業
    之規定，應依同法第二十二條規定處斷。爰審酌被告所陳列之電子遊戲機僅三台
    ，且時間不長，獲利有限，犯後復坦承部分犯行，態度良好等一切情狀，量處如
    主文所示之刑，並諭知易科罰金之折算標準。又被告前未曾受有期徒刑以上刑之
    宣告，此有臺灣高等法院被告全國前案紀錄表、台灣高雄地方法院檢察署刑案資
    料查註紀錄表附卷可憑，其因一時失慮，偶罹刑章，經此偵審程序及刑之宣告後
    ，應知所警惕，信無再犯之虞，本院認暫不執行其刑為適當，併予以宣告緩刑二
    年，以啟自新。又電子遊戲機「動物柏青哥」二台、「超世紀賓果」一台為被告
    所有，業據被告於偵訊時供承在卷，且為供被告犯罪所用之物，雖未扣案，然不
    能證明業已滅失，自應依刑法第三十八條第一項第二款規定宣告沒收。
據上論斷，應依刑事訴訟法第四百五十二條、第二百九十九條第一項前段，電子遊戲
場業管理條例第十五條、第二十二條，刑法第十一條前段、第四十一條第一項、第七
十四條第一款、第三十八條第一項第二款，罰金罰鍰提高標準條例第二條，判決如主
文。
中      華      民      國    九十      年      一      月    三十一    日
                              臺灣高雄地方法院刑事第一庭
                                  法  官  曾  逸  誠
右正本證明與原本無異。
如不服本判決，應於判決送達後十日內，向本院提出上訴狀。
                                 書記官    許玉城
中    華    民    國      九十      年      一      月      三十一      日
附錄本案論罪科刑法條全文：
電子遊戲場業管理條例第二十二條：
違反第十五條規定者，處行為人一年以下有期徒刑、拘役或科或併科新台幣五十萬元
以上二百五十萬元以下罰金。


司法院資訊處製作；財團法人民間司法改革基金會備份。
